臺灣臺南地方法院刑事判決
111年度訴字第1003號
公  訴  人  臺灣臺南地方檢察署檢察官
被      告  黃奕榜



上列被告因傷害等案件，經檢察官提起公訴（111年度偵字第192
17號），本院判決如下：
    主  文
本件公訴不受理。
    理  由
一、公訴意旨詳如臺灣臺南地方檢察署檢察官起訴書所載（如附
    件）。
二、按告訴乃論之罪，告訴人於第一審辯論終結前，得撤回其告
    訴；又告訴乃論之罪經撤回者，法院應諭知不受理之判決，
    並得不經言詞辯論為之，刑事訴訟法第238條第1項、第303
    條第3款及第307條分別定有明文。
三、查被告黃奕榜因傷害等案件，經檢察官提起公訴，認為係涉
    犯刑法第309條第1項之公然侮辱、同法第277條第1項之傷害
    等罪嫌，依同法第314條、第287條前段之規定，均須告訴乃
    論。茲因被告與告訴人李奕德經調解成立，告訴人並具狀撤
    回告訴，有本院調解筆錄及刑事撤回告訴狀各1份在卷可稽
    （本院卷第37至38、39頁），依前開規定，本件爰不經言詞
    辯論，逕為諭知不受理之判決。
據上論斷，應依刑事訴訟法第303條第3款、第307條，判決如主
文。
中　　華　　民　　國　　111 　年　　9 　　月　　29　　日
                  刑事第十三庭  審判長法  官  莊政達
                                      法  官  李音儀
                                      法　官  吳彥慧
以上正本證明與原本無異。
如不服本判決應於收受本判決後20日內向本院提出上訴書狀，並
應敘述具體理由。其未敘述上訴理由者，應於上訴期間屆滿後20
日內向本院補提理由書狀（均須按他造當事人之人數附繕本）「
切勿逕送上級法院」。 
                                      書記官  張儷瓊 
中　　華　　民　　國　　111 　年　　9 　　月　　30　　日
附件：
臺灣臺南地方檢察署檢察官起訴書
                                    111年度偵字第19217號
　　被　　　告　黃奕榜　男　32歲（民國00年0月00日生）
　　　　　　　　　　　　住○○市○區○○路0段00巷0號4樓
　　　　　　　　　　　　　之2
　　　　　　　　　　　　居臺南市○區○○○路0段00號5樓之
　　　　　　　　　　　　　7
　　　　　　　　　　　　國民身分證統一編號：Z000000000號
上列被告因傷害等案件，業經偵查終結，認應該提起公訴，茲將
犯罪事實及證據並所犯法條分敘如下：
　　　　犯罪事實
一、黃奕榜駕駛普通重機車與李奕德駕駛自小客車於民國111年7
    月20日13時52分許，在臺南市東區東光路與凱旋路口，因行
    車糾紛發生口角後，黃奕榜竟於離去時，以右手對李奕德比
    中指，而對李奕德為公然侮辱；2人復於同日13時55分許，
    在東區莊敬路193號前發生口角衝突，黃奕榜即基於普通傷
    害之故意，以辣椒水朝李奕德臉部噴灑，致李奕德受有臉部
    、雙眼、後頸及左手肘一度化學性灼傷等傷害。
二、案經李奕德訴由臺南市政府警察局第一分局報請偵辦。
　　　　證據並所犯法條
一、證據清單及待證事實：
  ㈠被告黃奕榜之供述
    待證事實：坦承對告訴人李奕德比中指及噴灑辣椒水等事
　　　　　　　實，惟辯稱：因爭吵過程中，李奕德下車與我發
　　　　　　　生拉扯，我因為一時情緒激動才會噴灑辣椒水防
　　　　　　　衛，我也怕他要攻擊我等語。
  ㈡告訴人李奕德警詢中之陳述
    待證事實：指訴全部犯罪事實。
　㈢國立成功大學醫學院附設醫院中文診斷證明書1紙及告訴人受
    傷照片1張
    待證事實：告訴人受有如事實欄所載之傷害。
  ㈣行車紀錄器影像檔案光碟1片及翻拍照片1張
    待證事實：被告有以右手對告訴人比中指之事實。
  ㈤監視器影像檔案光碟1片及翻拍照片3張
    待證事實：被告與告訴人發生口角衝突後，被告即持辣椒水
              朝告訴人臉部噴灑，2人並無發生拉扯。
  ㈥辣椒水照片1張
    待證事實：被告所持用之辣椒水。
二、被告所犯法條：
  ㈠刑法第309條第1項之公然侮辱罪嫌。
  ㈡刑法第277條第1項之傷害罪嫌。
　㈢告訴暨報告意旨雖以被告於對告訴人噴灑辣椒水時，尚有出
    言恐嚇「笑你不敢」乙語，因認被告另涉有恐嚇之罪嫌，惟
    「笑你不敢」乙語，並無從認定有將加惡害之意旨，核與恐
    嚇罪之構成要件不符，要難以該罪責論處，原應為不起訴處
    分，然因此部分如成立犯罪，與已起訴之傷害犯行具有實害
    犯吸收危險犯之實質上一罪關係，爰不另為不起訴之處分，
    附此敘明。
三、罪數：
    被告所犯上開2罪，犯意各別，行為互殊，請分論併罰。
四、沒收：
    被告犯罪所用之辣椒水1瓶，請依法宣告沒收。
五、依刑事訴訟法第251條第1項提起公訴。
　　此　致
臺灣臺南地方法院
中　　華　　民　　國　 111　　年　　8 　　月　　11　　日
　　                          檢察官  陳  昆  廷
本件正本證明與原本無異
中　　華　　民　　國　 111　　年　　8 　　月　　19　　日
　　                          書記官  王  可  清

附錄本案所犯法條全文
中華民國刑法第309條
公然侮辱人者，處拘役或 9 千元以下罰金。
以強暴犯前項之罪者，處 1 年以下有期徒刑、拘役或 1 萬 5
千元以下罰金。

中華民國刑法第277條
傷害人之身體或健康者，處 5 年以下有期徒刑、拘役或 50 萬
元以下罰金。
犯前項之罪，因而致人於死者，處無期徒刑或 7 年以上有期徒
刑；致重傷者，處 3 年以上 10 年以下有期徒刑。